臺灣苗栗地方法院刑事判決　　　　　　　 95年度易字第841號
公　訴　人　臺灣苗栗地方法院檢察署檢察官
被　　　告　甲○○
　　　　　　　　　　　號
上列被告因竊盜案件，經檢察官提起公訴（95年度偵字第5531號）
，本院依簡式審判程序判決如下：
    主  文
甲○○無故侵入他人住宅，處拘役貳拾日，如易科罰金，以新台
幣壹仟元折算壹日；又竊盜，處有期徒刑貳月，如易科罰金，以
新台幣壹仟元折算壹日。又無故侵入他人住宅，處拘役貳拾日，
如易科罰金，以新台幣壹仟元折算壹日；又竊盜，處有期徒刑貳
月，如易科罰金，以新台幣壹仟元折算壹日。又無故侵入他人住
宅，處拘役貳拾日，如易科罰金，以新台幣壹仟元折算壹日；又
竊盜未遂，處有期徒刑壹月，如易科罰金，以新台幣壹仟元折算
壹日。應執行拘役伍拾日及有期徒刑肆月，如易科罰金，均以新
台幣壹仟元折算壹日。
　　犯罪事實及理由
一、犯罪事實：
（一）甲○○分別基於意圖為自己不法所有及侵入他人住宅之犯
      意，於民國（下同）95年10月18日中午某時許，至苗栗縣
      造橋鄉平興村10鄰白埔林21號乙○○住處，從破損之大門
      玻璃伸手入內打開大門後，無故侵入乙○○住宅，徒手竊
      取乙○○所有之現金新台幣（下同）1 萬4 千元得手後逃
      逸，並將竊得之贓款花用殆盡。
（二）甲○○復分別基於意圖為自己不法所有及侵入他人住宅之
      犯意，於95年10月21日中午某時許，至苗栗縣造橋鄉平興
      村10鄰白埔林21號乙○○住處，趁大門未關，無故侵入乙
      ○○住宅，徒手竊取乙○○所有之現金2 萬1 千1 百元得
      手後逃逸，並將竊得之贓款花用殆盡。
（三）甲○○復分別基於意圖為自己不法所有及侵入他人住宅之
      犯意，於95年11月5 日下午1 時30分許，至苗栗縣造橋鄉
      平興村10鄰白埔林21號乙○○住處，從破損之大門玻璃伸
      手入內打開大門後，無故侵入乙○○住宅後，在客廳正動
      手翻找乙○○所有衣褲口袋內之財物時，因開門聲驚動房
      間內睡午覺之乙○○，乙○○起身察看發現加以制止，甲
      ○○竊盜始未得手，乙○○並打電話向警方報案，苗栗縣
      警察局竹南分局造橋分駐所員警據報後，至現場將甲○○
      帶回分駐所調查。
（四）案經苗栗縣警察局竹南分局報請台灣苗栗地方法院檢察署
      檢察官偵查起訴。
二、證據名稱：
（一）被告甲○○於警詢時及偵、審中之自白。
（二）被害人乙○○於警詢時之指訴。
（三）現場照片3 張。
（四）臺灣高等法院被告前案紀錄、臺灣苗栗地方法院檢察署刑
      案資料查註紀錄表。
三、量刑理由：
（1）被告甲○○於犯罪事實欄（一）所為，係犯刑法第306 條
     第1 項之無故侵入他人住宅罪、同法第320 條第1 項之普
     通竊盜罪；被告甲○○於犯罪事實欄（二）所為，係犯刑
     法第306 條第1 項之無故侵入他人住宅罪、同法第320 條
     第1 項之普通竊盜罪；被告甲○○於犯罪事實欄（三）所
     為，係犯刑法第306 條第1 項之無故侵入他人住宅罪、同
     法第320 條第3 項、第1 項之普通竊盜未遂罪。
（2）被告甲○○所犯上開之普通竊盜未遂罪，因屬未遂犯，依
     刑法第25條第2項之規定，減輕其刑。
（3）被告甲○○所犯3 次無故侵入他人住宅罪，因相隔時間已
     有數日之久，顯係基於各別犯意為之，應分論併罰。
（4）被告甲○○所犯2 次普通竊盜罪及1 次普通竊盜未遂罪，
     亦因相隔時間已有數日之久，顯係基於各別犯意為之，應
     分論併罰。
（5）被告甲○○所犯上開無故侵入他人住宅罪及普通竊盜罪，
     犯意各別，所犯罪名之構成要件不同，亦應分論併罰。
（6）爰審酌被告甲○○因一時貪念，致犯本案，犯罪手段相當
     平和，前後所竊得之贓款金額不多，犯後雖能坦白承認，
     惟尚未與被害人成立民事和解等一切情狀，分別量處如主
     文所示之刑及諭知易科罰金之折算標準，並分別定其應執
     行之刑及諭知易科罰金之折算標準，以資懲儆。
四、應適用之法條：
（一）刑事訴訟法第273 條之1 第1 項、第299 條第1 項前段、
      第310 條之2、第454條第1項。
（二）刑法第306 條第1 項、第320 條第3 項、第1 項、第25條
      第2 項、第41條第1 項前段、第2 項、第51條第5 款、第
      6 款。
（三）刑法施行法第1之1條。
五、本判決係依刑事訴訟法第310 條之2 、第454 條第1 項製作
    ，依法僅記載當事人欄、主文、犯罪事實、證據名稱以及應
    適用之法條，其中犯罪事實部分，依同法第308 條之修正立
    法理由，亦僅記載犯罪構成要件事實，關於刑罰加重事由（
    含累犯在內）免予記載（法院辦理刑事訴訟案件應行注意事
    項第144 點參照），但仍於主文予以表明，並於應適用之法
    條欄予以引用。如不服本判決，應於判決送達之日起10日內
    ，向本院提起上訴。
本案經檢察官蕭慶賢到庭執行職務。
中　　華　　民　　國　　96　　年　　1 　　月　　23　　日
                  刑事第三庭    法　官　柳章峰
以上正本證明與原本無異。
如不服本判決，應於判決送達後10日內向本院提出上訴狀（應抄
附繕本）。告訴人或被害人如對於本判決不服者，應具備理由請
求檢察官上訴，其上訴期間之計算係以檢察官收受判決正本之日
期為準。
                                書記官  陳采瑜
中　　華　　民　　國　　96　　年　　1 　　月　　23　　日
附記論罪之法條全文：
刑法第306 條（侵入住居罪）
無故侵入他人住宅、建築物或附連圍繞之土地或船艦者，處1 年
以下有期徒刑、拘役或3 百元以下罰金。無故隱匿其內，或受退
去之要求而仍留滯者，亦同。
刑法第320條（普通竊盜罪、竊佔罪）
意圖為自己或第三人不法之所有，而竊取他人之動產者，為竊盜
罪，處5 年以下有期徒刑、拘役或5 百元以下罰金。
意圖為自己或第三人不法之利益，而竊佔他人之不動產者，依前
項之規定處斷。
前2 項之未遂犯罰之。
